# 存货减值

提问人：zhs7403 时间：2019-07-24 21:14:13
生产销售农产品，价格波动比较明显，6.7 月份是价格低谷。 630 涉及在产品存货跌价准备的问题。之前年度从未计提，一旦本次期中计提，会影响全年度的毛利率指标分析。那么该如何考虑

回答人：chenyiwei
根据《企业会计准则第 32 号——中期财务报告（ 2014 年修订）》第十一条：
“企业在中期财务报表中应当采用与年度财务报表相一致的会计政策。” 故在中期期末，也应像年末那样对存货进行跌价测试，必要时计提准备。
如果以前年度也存在此类情况，但以前年度的中期期末未进行减值测试和计提跌价准备，则属于前期差错（尽管可能不影响全年净利润和年末净资产），应在切实可行的前提下予以更正。如果已不切实可行，则在附注或其他地方予以恰当说明。

提问人：zhs7403 时间：2019-07-25 19:50:52
陈老师，但是此类属于季节性变化产生的，年中低一些，年底高一些， 630计提存货减值， 1231 转回是否合理？

回答人：chenyiwei
如果预计有部分存货可能在后期出售的，可根据周转率数据确定估计的出售时间和届时市价。如果无法可靠估计的，则中期计提，期末转回。

提问人：zhs7403 时间：2019-07-26 02:38:26
陈老师，但这样似乎也不合理。这样中报计提的存货减值如果年底以前销售，会导致转回时冲减主营业务成本，毛利虚增，这样似乎也不合理？

回答人：chenyiwei
这是利润表项目之间重分类导致的，说明这个问题还有优化调整的空间。